臺灣臺中地方法院刑事判決　　　　　　　　　　　　九十一年度易字第一五四七號
　　公　訴　人　臺灣臺中地方法院檢察署檢察官
　　被　　　告　丁○○
右列被告因恐嚇等案件，經檢察官提起公訴（九十一年度偵字第三八四六號），本院
判決如左：
    主  文
丁○○以加害生命、身體之事，恐嚇他人致生危害於安全，處拘役參拾日，如易科罰
金，以參佰元折算壹日。
    事  實
一、丁○○為臺中市○區○○○街一二五號大時代公寓大廈管理委員會安全委員，於
    民國九十一年一月二十七日晚間十一時許，在臺中市○區○○○街一二五號大時
    代公寓大廈管理委員會會議室召開第三屆管理委員會九十一年一月份例行會議中
    ，因會議中討論涉管理委員會主任委員戊○○涉嫌侵占公款事宜，並傳閱相關資
    料與各委員過目時，適傳閱至丁○○處，因大時代公寓大廈管理委員會副主任委
    員甲○○詢問資料傳閱至何處，丁○○認其口氣不佳，竟於會議現場對甲○○揚
    言稱：「王八蛋，你（指甲○○）給我挫著等（臺語）」等語，以加害生命、身
    體之事恐嚇甲○○，致生危害於其安全。
二、案經甲○○訴由臺中市警察局第三分局報請臺灣臺中地方法院檢察署檢察官偵查
    起訴。
    理  由
一、訊據被告丁○○固坦承於前揭時地出言口稱「王八蛋」一詞，惟矢口否認有何公
    然侮辱及恐嚇之犯行，辯稱王八蛋係其口頭禪，且其並未稱你給我挫著等等語，
    係因在開會期間有一位委員涉嫌侵占款項，會議中委員通過採取法律行動，在傳
    閱相關資料時，傳至我這邊，告訴人即以疑問的口氣問文件傳至何處，我當場問
    告訴人你在懷疑何人，我在會後將文件放在桌上離開，告訴人問我是否罵其王八
    蛋，我表示這是口頭禪，即轉身離開，當日只是說了口頭禪王八蛋，開這種會沒
    有意義等語，並沒說要他挫著等云云。經查：告訴人於警訊時指訴稱被告於開會
    至二十三時（即晚間十一時許）無故以臺語說你給我挫著等，致其心生恐懼等語
    ，核與證人盧奕霖於警偵訊時及庚○○於警訊時證述情節大致相符，證人盧奕霖
    於警訊時證稱其親眼見二十七日下午十九時三十分開會，會議至二十三時許，丁○○突然站起來用手指向告訴人甲○○罵王八蛋，外面等你，什麼原因其並不清
    楚等語，復於偵查中證稱當天開會到一半，被告站起來罵告訴人甲○○王八蛋，
    並叫他到外面等，當時一位委員拉住被告丁○○，被告還講了很多話，但已不記
    得他說什麼，事後聽說是為一件公文傳閱的小事吵架，現場共有二、三十人在場
    等語。證人庚○○稱二十七日二十三時在臺中市○區○○里○○○街一二五號Ｃ
    區會議室內親眼見該棟大樓副主任委員即告訴人甲○○遭前任委員丁○○言詞恐
    嚇，丁○○突然站起來以手指甲○○罵王八蛋，再用臺語罵你給我挫著等等語。
    證人陳逸霖雖證稱被告只有說「王八蛋」，並未說「你給我挫著等」云云，證人
    丙○○、乙○○雖證稱未聽聞被告稱「王八蛋，你給我挫著等」云云，惟證人陳
    逸霖、丙○○、乙○○三人均證稱證人盧奕霖、庚○○只有在開會中與被告與告
    訴人有不同意見，並無糾紛等語。被告與證人盧奕霖、庚○○即無糾紛仇隙，當
    無設詞誣攀被告之理。又大時代公寓大廈第三屆管理委員會九十一年一月份例行
    會議會議紀錄記載安全委員丁○○公然恐嚇副主任委員甲○○，甲○○保留法律
    追訴權等情，有大時代公寓大廈第三屆管理委員會九十一年一月份例行會議會議
  紀錄一份在卷可參，證人即會議紀錄己○○於審理中證稱其代表管理公司列席作
    會議紀錄，在討論過程中，告訴人與被告在討論主任委員停權案，在傳閱公文有
    發生爭執，只見到被告有站起來，主席即甲○○表示「王八蛋，在對面等你」這
    兩句話一定要記下來，至於他們談什麼其並未聽到，主席要求其一定要記下這二
    句話，還有二位委員也要求其一定要記下等語。而證人陳逸霖即原大時代公寓大
    廈管理委員會主任委員於本院審理中證稱當日依程序開會，突然有住戶盧奕霖表
    示我有侵占公款，我表示與程序不合，之後他表示要將相關資料給委員傳閱，我
    表示同意，傳閱期間被告即安全委員丁○○就站起來講話，說王八蛋，為什麼開
    會到十一、二點，沒有建設性，開這種會沒意義，不開會了，即轉身離開，並未
    說要人挫著等的話云云，復證稱告訴人當時坐在被告對面，對被告講資料傳到那
    裡，語氣不好，被告即站起來說你在懷疑誰，王八蛋，每次開到十一、二點又沒
    建設性，開這種會沒有意義，我不開了，之後即離開，但沒說恐嚇的話，也沒針
    對定人講話云云。在場證人丙○○於審理中證稱其你機電委員，當日討論涉嫌侵
    占公款事宜，被告即站起來說每次開會都這麼晚，並未聽到其說王八蛋，你給我
    挫著等云云在場證人乙○○於本院審理中證稱其係監察委員，並有在場，當日開
    會到一半，有住戶提臨時動議稱有人挪用公款，並傳閱資料，安全委員（指被告
    丁○○）掉頭離去，當天場面很亂，並未注意到其說什麼話云云，足見當日確係
    因傳閱文件資料一事，被告對告訴人心生不滿，且會議現場混亂，而被告於審理
    中復坦言當日確實語氣較為激動等語，是以被告於此情境下對告訴人惡言相加一
    事，尚與常情無違。被告雖另提出錄音帶二捲為證，並稱上開錄音帶並未有「你
    給我挫著等」之錄音內容云云，惟其亦自承其與告訴人甲○○發生爭執那段並未
    錄到等情，上開錄音帶既就告訴人與被告發生爭執時之對話未為錄音，上開二捲
    錄音帶自未足為本案判斷之依據。另被告提出住戶致本院連署信及連署名冊一份
    ，記載被告擔任幾任主委以來克盡職守、改善公共設施，加強門禁管制，財務由
    赤轉藍等努力等情，惟此至多僅可說明被告為該社區盡心服務，受到住戶肯定，
    尚未能證明被告有無恐嚇之情事，並不足為被告本件犯行有利或不利之認定。而
    被告於會議爭執之場合以臺語對告訴人稱「你給我挫著等」一語，足以造成告訴
    人心生畏懼，本件事證至臻明確，被告犯行洵堪認定，應予依法論科。
二、查被告丁○○對告訴人稱「你給我挫著等」等語，使告訴人心生畏懼，致生危害
    其安全。核其所為，係犯刑法第三百零五條恐嚇危害安全罪。爰審酌被告於會議
    中因認告訴人口氣不佳而一時氣憤惡言相向之犯罪之動機、目的、手段、品行、
    所生危害及犯罪後未坦承犯行之犯後態度等一切情狀，量處如主文所示之刑，並
    諭知易科罰金之折算標準，以資懲儆。
三、按公然侮辱乃指對被害人抽象的予以謾罵，使人難堪之行為，而「公然」者，以
    不特定人或多數人得以共見共聞之狀況為已足。查公寓大廈管理委員會會議室召
    開管理委員會例行會議，為公寓大廈多數人之開會場合，且會議現場，除主任委
    員及各司職委員、管理公司人員出席，復有觀眾席等情，有被告提出之現場圖一
    份可參，被告在上開場合對告訴人揚言稱「王八蛋」，其顯有在多數人得以共見
    共聞之狀況對告訴人為客觀上足使人感受侮辱之抽象謾罵，應係犯刑法第三百零
    九條第一項之公然侮辱罪。惟按刑法第三百零九條之罪，依同法第三百十四規定
    ，須告訴乃論。次按告訴或求乃論之罪，未經告訴、請求或其告訴、請求經撤回
  者或已逾告訴期間者，應諭知不受理之判決，刑事訴訟法第三百零三條第三款定
    有明文。查本件被告於會議中對告訴人揚言稱：「王八蛋，你給我挫著等（臺語
    ）」等語，係於同一句話語中同時侮辱及恐嚇告訴人，惟告訴人於臺中市警察局
    勤工派出所製作筆錄時僅就被告恐嚇部分提出告訴（見九十一年一月二十八日告
    訴人警訊筆錄），其中就公然侮辱部分未據告訴，公訴人於起訴書犯罪事實欄已
    述及被告稱：「王八蛋」一詞，顯見公訴人已就此部分被告所犯公然侮辱犯行業
    經起訴，惟告訴人就此公然侮辱部分未據告訴，本應為不受理之諭知，惟被告係
    以同一句話語侮辱及恐嚇告訴人，被告以一行為而觸犯公然侮辱罪與恐嚇危害安
    全罪之二罪名，屬想像競合犯裁判上一罪之關係，本院就被告所犯公然侮辱部分
    之犯行不另為不受理之諭知，附此敘明。
據上論斷，應依刑事訴訟法第二百九十九條第一項前段，刑法第三百零五條、第四十
一條第一項前段，罰金罰鍰提高標準條例第一條前段、第二條，判決如主文。
中      華      民      國      九十一      年      八      月    九    日
                                   臺灣臺中地方法院刑事第二庭
                        法  官  陳  葳
右正本證明與原本無異。
如不服本判決，應於收受本判決後十日內向本院提出上訴書狀
，其未敘述上訴理由者，並得於提起上訴後十日內向本院補提理由書狀（均須按他造
當事人之人數附繕本）「切勿逕送上級法院」。
                                       書記官
中      華      民      國      九十一      年      八      月    九    日
附錄法條：
刑法第三百零五條：
以加害生命、身體、自由、名譽、財產之事，恐嚇他人致生危害於安全者，處二年以
下有期徒刑、拘役或三百元以下罰金。
